臺灣臺北地方法院交通事件裁定　　　　　 96年度交聲字第6號
異議人即
受處分人　甲○○
上列受處分人因違反道路交通管理處罰條例案件，對於臺北市交
通事件裁決所民國九十五年十二月七日所為之處分（原處分案號
：北市裁二字第裁二二－Ｚ00000000號），聲明異議，
本院裁定如下：
    主  文
異議駁回。
    理  由
一、按汽車行駛高速公路，應依速限標誌指示，高速公路交通管
    制規則第五條第一項前段所明定。而汽車行駛於高速公路、
    快速公路或設站管制之道路，不遵使用限制、禁止、行車管
    制及管理事項之管制規則而其行車速度超過規定之最高速限
    或低於規定之最低速限者，處汽車駕駛人新臺幣（下同）三
    千元以上六千元以下罰鍰；第一項之管制規則，由交通部會
    同內政部定之；汽車駕駛人違反道路交通管理處罰條例第三
    十三條第一項之規定者，除依原條款處罰鍰外，並予記違規
    點數一點，道路交通管理處罰條例第三十三條第一項第一款
    、第六項及第六十三條第一項第一款亦分別定有明文。次按
    行為人有違反道路交通管理處罰條例之情形者，應填製舉發
    違反道路交通管理事件通知單，並於被通知人欄予以勾記，
    當場舉發者，如被查獲之駕駛人或行為人為受處分人時，應
    於填記通知單後將通知聯交付該駕駛人或行為人簽名或蓋章
    收受之；拒絕簽章者，仍應將通知聯交付該駕駛人或行為人
    收受，並記明其事由及交付之時間；拒絕收受者，應告知其
    應到案時間及處所，並記明事由與告知事項，視為已收受。
    此於違反道路交通管理事件統一裁罰基準及處理細則第十一
    條第一項第一款有明文規定。
二、本件異議人即受處分人甲○○於民國九十五年十月十一日二
    十二時五十八分許，駕駛車牌號碼ＨＮ－九九七八號自用小
    客車，行駛於國道一號公路北上路段，在該路段北上高架二
    十五點四公里處，該處路段速限為一百公里，受處分人竟以
    一百二十二公里之速度超速行駛，而為內政部警政署國道公
    路警察局第一警察隊（下稱國道公路警察局第一警察隊）員
    警乙○○以測速儀器（雷射測速槍）測得超速二十二公里，
    除將受處分人攔停外，並以受處分人有違反前揭道路交通管
    理處罰條例第三十三條第一項第一款規定之行為掣單舉發。
    受處分人於舉發通知單上所載之應到案日期（九十五年十月
    二十六日）前向臺北市交通事件裁決所陳述意見，經原處分
    機關函轉舉發單位查覆後，仍認受處分人駕駛該部汽車於前
    揭時地有超速行駛行為，原處分機關乃依前揭道路交通管理
    處罰條例第三十三條第一項第一款、第六十三條第一項第一
    款（裁決書漏引第一款）、違反道路交通管理事件統一裁罰
    基準表之規定於九十五年十二月七日裁處受處分人罰鍰三千
    五百元並予記違規點數一點。
三、受處分人於本院訊問時固承認其有於前開時地駕駛前開車號
    汽車，並為警攔停之事實，惟否認有何違反道路交通管理處
    罰條例之行為，辯稱：我當時並沒有超速，而且警察攔停並
    檢查證件時，我就請警察要提出證據證明我有超速，但是警
    察表示無法提供照片，既然警察無法指明所測得超速的車子
    就是我的車子，我當場就表明警方之取締顯有疏誤，所以拒
    絕簽收該違規處分單；而雷射槍的部分，是屬於儀器的一種
    ，任何的儀器都是要經過中央標準局的認定核可，本件舉發
    我覺得有疑慮云云。惟查：受處分人於前述時地駕駛前揭車
    號汽車超速行駛之違規事實，業據證人即開單告發受處分人
    之員警乙○○於本院九十六年一月二十三日調查時到庭結證
    稱：九十五年十月十一日晚上十時五十八分，我是在國道北
    向高架二十五點四公里負責巡邏勤務，巡邏勤務有執行測速
    的項目，是針對超速之違規車輛予以攔停，當時我們將警車
    停放在避車彎上，在前方約二十六公里左右，有設置「前有
    測速照相」之標誌，且我所使用之雷射槍是屬於紅外線之標
    準，為單點測速，再加上當時是屬於車輛數較少之時段，所
    以在舉發上比較沒有問題，我確實是對準車號ＨＮ－九九七
    八的車輛來進行測速，速度是一百二十二公里，已經超速二
    十二公里了等語屬實（本院當日訊問筆錄參照）。而交通警
    察掣單舉發違反道路交通管理處罰條例所列之違規事實，本
    質上為行政處分，係公務員基於職務上之權力，依法就特定
    之具體事件所為之具公法上效果之單方面行政行為，基於公
    務員為公法上行為具有公信力之原則，該行政行為當可被推
    定為真正，其據以依法處分之事實認定亦為正確無誤。次查
    ，本件舉發時所使用之雷射測速槍（ＰｒｏＬａｓｅｒIIIＰ
    Ｌ１８７８６）之規格及功能經檢定合格，有證人乙○○於
    本院上開調查期日時所庭呈經公證之出廠合格證明文件、檢
    驗測試合格證明文件、構造說明及使用手冊中英文版影本各
    一份及維保記錄一紙附卷可稽，由規格資料及使用手冊中可
    知該雷射測速槍係以螢幕顯示測速資料且並未附有列印測速
    資料之功能。再者，「本隊所使用之雷射槍係針對單一車輛
    測速，當時確定為ＨＮ－九九七八號車超速無誤，而目前本
    國經濟部標準檢驗局尚未有檢定雷射槍之規範，該儀器係國
    外先進科學儀器，本國在尚未有檢定規範以前，適用國際檢
    驗規定（國外需經過檢定合格始得出廠），且該檢驗合格文
    件譯本業經本國法院公證」等情，有國道公路警察局第一警
    察隊九十五年十一月二十四日出具之公警一交字第０九五０
    一七一八七一號函一份在卷可憑。本件受處分人在別無任何
    證據之下，徒憑空言臆測，任意質疑本件舉發之正確性，尚
    難採信。從而本件事證明確，受處分人之違規行為堪以認定
    。
四、綜上所述，受處分人確實有在前揭時地駕駛汽車超速行駛之
    違規行為，從而原處分機關依前揭道路交通管理處罰條例第
    三十三條第一項第一款、第六十三條第一項第一款規定裁處
    受處分人罰鍰三千五百元並予記違規點數一點，核無違誤，
    本件受處分人之異議為無理由，自應將其異議駁回。
據上論斷，應依道路交通案件處理辦法第十九條，裁定如主文。
中　　華　　民　　國　　96　　年　　2 　　月　　6 　　日
                  交通法庭      法  官  林怡秀
本件正本證明與原本無異。
如不服本裁定，應於裁定送達後五日內向本院提出抗告狀。
                                書記官  林  義  盛
中　　華　　民　　國　　96　　年　　2 　　月　　7 　　日
